# 关于合并报表所用的持股比例

提问人：cpa20120916 时间：2019-11-29 06:30:18
由于合并报表确认投资收益需要用持股比例，抵销所有者权益用的长期股权投资也涉及到持股比例，而持股比例的范围很多，有实缴、有认缴、有约定等等，关于到底用哪种作为持股比例，想请教一下陈版下图总结的地方是否有误？恳请指正

回答人：chenyiwei
一般大致上可以按主帖中图片的思路处理。但在实务中仍需注意针对个案情况，关注有无需要特殊考虑的因素。
另外，如果被投资企业处于亏损状态，且本企业对其实缴比例高于认缴比例，也没有证据表明该被投资企业的其他股东将继续按原先的约定履行后续出资义务的，则基于谨慎原则考虑，可以按两者中较高的比例确认应分担的亏损份额，或者按两者中较低的比例确认应享有的收益份额。